【裁判字號】    97,交聲,169
【裁判日期】    970122
【裁判案由】    聲明異議
【裁判全文】
臺灣臺中地方法院交通事件裁定         97年度交聲字第169號
原處分機關  交通部公路總局台中區監理所
異  議  人
即受處分人  甲○○
上列異議人即受處分人因違反道路交通管理處罰條例案件，對於
交通部公路總局台中區監理所民國97年1月9日所為之裁決（中監
違字第裁60-HD0000000號違反道路交通管理事件裁決書），聲明
異議，本院裁定如下：
    主    文
異議駁回。
    理    由
一、原處分機關略以：台中縣警察局於96年9月2日20時40分，在
    台中縣大里市○○路○段468號處，查獲8577-HS號自小客車
    有限速六十公里，經測速時速一百三十七公里，超速七十七
    公里，駕駛人行車速度超過規定之最高時速六十公里以上之
    違規，而以中縣警交相字第HD0000000號舉發違反道路交通
    管理事件通知單逕行舉發，異議人即受處分人甲○○（下稱
    受處分人）於期限內提出申訴，經函轉舉發機關查復略以「
    超速七十七公里」無誤，原處分機關函復受處分人應依法裁
    處，並吊扣汽車牌照三個月，異議人不服，原處分機關遂於
    97年1月9日，以中監違字第裁60-HD0000000號裁決書，依道
    路交通管理處罰條例第43條第1項第2款、第4項前段規定，
    裁處受處分人罰鍰新台幣八千元，並吊扣汽車牌照三個月，
    逾期則依裁決書處罰主文規定裁處（罰鍰部分已繳納），受
    處分人於97年1月9日具狀聲明異議，原處分機關依法裁決並
    無不合等語。
二、本件受處分人則以：案外人簡聰田於96年9月2日，駕駛8577
    -HS號自小客車，行經台中縣大里市違規超速，測速照相之
    證據，簡聰田完全承認接受，並已於97年1月9日繳交罰鍰新
    台幣八千元，駕駛人並無危險駕駛之意圖及行為，亦無與其
    他車輛競駛、競技之行為（採證舉發照片可證明當時四週均
    無其他車輛），嚴重超速行為屬實，駕駛人深感歉疚後悔，
    願代車主受罰，惟吊扣汽車牌照三個月之處罰，請以替代方
    案為之，無論吊扣駕照、勞動服務、公益慈善捐款等其他處
    罰，受處分人及駕駛人皆願配合接受等語，聲明異議。
三、按汽車駕駛人駕駛汽車，有行車速度超過規定之最高時速六
    十公里以上者，處新台幣六千元以上二萬四千元以下罰鍰，
    並扣吊該汽車牌照三個月，道路交通管理處罰條例第43條第
    1項第2款、第4項前段定有明文。
四、查受處分人所有8577-HS號自小客車，於96年9月2日20時40
    分，在台中縣大里市○○路○段468號處，測得時速一百三十
    七公里，該路段規定之最高時速為六十公里，其行車速度超
    過該路段規定之最高時速六十公里以上，經台中縣警察局逕
    行舉發等情，有台中縣警察局中縣警交相字第HD0000000號
    舉發違反道路交通管理事件通知單、台中縣警察局96年12月
    17日中縣警交字第0960077346號函在卷可稽，且為受處分人
    所不爭執，應認為真實。又道路交通管理處罰條例第43條第
    4項規定扣吊汽車牌照三個月之處罰，以汽車駕駛人有同條
    第1項第1、2款或第3項之行為，即汽車駕駛人駕駛汽車在道
    路上蛇行或以其他危險方式駕車，或行車速度超過規定之最
    高時速六十公里以上，或二輛以上之汽車共同違反第1項規
    定或在道路上競駛、競技者，只要符合其中之一，除罰鍰外
    ，並應吊扣該汽車牌照三個月，監理機關尚無視其情節裁量
    應否吊扣該汽車牌照之權限，亦無替代處罰之規定，從而原
    處分機關以受處分人所有8577-HS號自小客車於上揭時地，
    有行車速度超過該路段規定之最高時速六十公里以上之違規
    ，依道路交通管理處罰條例第43條第4項前段規定，裁處吊
    扣該汽車牌照三個月，於法並無不合，受處分人聲明異議，
    主張以替代方案處罰，尚屬無據，應予駁回。
五、據上論斷，應依道路交通管理處罰條例第87條、道路交通案
    件處理辦法第19條，裁定如主文。
中    華    民    國    97    年     1    月    22    日
                  台灣台中地方法院交通法庭
                        法  官  鍾堯航
上正本證明與原本無異。
如不服本裁定應於送達後五日內向本院提出抗告狀。
                        書記官  吳淑願
中    華    民    國    97    年    1     月    22    日


司法院資訊處製作；財團法人民間司法改革基金會備份。
